臺灣臺南地方法院臺南簡易庭民事判決 
110年度南小字第1387號
原      告  良京實業股份有限公司

法定代理人  平川秀一郎



訴訟代理人  吳政諺  
            林良一  
被      告  連美麗  
上列當事人間請求清償貸款事件，經本院於民國110年11月4日言
詞辯論終結，判決如下：
   主      文
被告應給付原告新臺幣49,876元，及其中新臺幣49,167元自民國
96年10月1日起至民國104年8月31日止，按年利率百分之18計算
之利息，暨自民國104年9月1日起至清償日止，按年息百分之15
計算之利息。
訴訟費用新臺幣1,000元由被告負擔。　
本判決第1項得假執行，但被告如以新臺幣49,876元為原告預供
擔保後，得免為假執行。
   事實及理由
一、按訴狀送達後，原告不得將原訴變更或追加他訴，但擴張或
    減縮應受判決事項之聲明者，不在此限，民事訴訟法第255
    條第1項第3款定有明文，依同法第436條之23、第436條第2
    項之規定，亦為小額訴訟程序所適用。本件原告聲請之付命
    令時原請求：被告應給付原告新臺幣(下同)49,876元，及其
    中49,167元自民國96年10月1日起至104年8月31日止，按年
    利率百分之18計算之利息，及自104年9月1日起至清償日止
    ，按年息百分之15計算之利息，暨自96年11月2日起至97年5
    月1日止，按年利率百分之3.6計算之違約金，及自104年9月
    1日起至清償日止，按年利率百分之3計算之違約金。嗣於本
    院審理中捨棄違約金之請求，並更正聲明如後述(見本院卷
    第31頁)，核屬減縮應受判決事項之聲明，揆諸前揭規定，
    應予准許，合先敘明。
二、原告起訴主張：被告於92年間向寶華商業銀行股份有限公司
    （下稱寶華銀行，原名泛亞商業銀行股份有限公司）申請小
    額循環信用貸款，約定最高借款額度為5萬元，借款動用期
    間自核准日起算，為期1年，期滿30日前，如立約人不為反
    對續約之意思表示並經審核同意者，得以同一內容繼續延長
    1年，不另換約，其後每年屆滿時亦同，借款利率依固定年
    利率18％計算，按日計息，每月底結息一次，自借款日起，
    每月15日為最終繳款日，應繳足最低繳款金額，如未依約繳
    納時，依契約第11條規定即視為全部到期。詎被告自96年9
    月30日起未依約繳息，尚積欠本金49,167元及約定利息，依
    借款約定事項第8條及第11條第1項規定，視為債務全部到期
    。嗣寶華銀行將前揭對被告之債權於97年4月29日讓與原告
    ，原告已合法取得對被告之債權，屢次向被告催討，未獲被
    告清償。爰依消費借貸及債權讓與之法律關係提起本件訴訟
    等語。並聲明：如主文第1項所示。
三、被告抗辯：對於原告主張欠款本金數額不爭執，但被告先前
    有意清償，至泛亞商業銀行股份有限公司發現招牌換成寶華
    銀行，寶華銀行行員留下被告資料後，未再與被告聯立，以
     致被告不知道應向何人清償，原告不應向被告請求利息等
    語。並聲明：原告之訴駁回。
四、經查，原告主張被告於92年間向泛亞商業銀行股份有限公司
    申請現金卡，其後泛亞商業銀行股份有限公司更名為寶華銀
     行，被告積欠寶華銀行現金卡本金49,167元未清償，嗣寶
    華銀行將該債權讓與予原告之事實，業據其提出與所述相符
    之魔力現金卡申請書、現金卡約定書、債權讓與證明書、往
    來明細查詢報表為證(見司促卷及本院卷第37-40頁)。被告
    對於現金卡申請書為其所簽立，積欠原告主張欠款本金為49
    ,167元之事實並無意見(見本院卷第32、52頁)，本院綜合上
    開事證，依證據調查之結果，堪信原告之主張為真實。 
五、按稱消費借貸者，謂當事人一方移轉金錢或其他代替物之所
    有權於他方，而約定他方以種類品質、數量相同之物返還之
    契約；借用人應於約定期限內，返還與借用物種類、品質、
    數量相同之物，民法第474條第1項及第478條前段分別定有
    明文。次按給付有確定期限者，債務人自期限屆滿時起，負
    遲延責任；遲延之債務，以支付金錢為標的者，債權人得請
    求依法定利率計算之遲延利息，但約定利率較高者，仍從其
    約定利率，民法第229條第1項及第233條第1項亦分別定有明
    文。又原告對於自己主張之事實已盡證明之責後，被告對其
    主張，如抗辯其不實並提出反對之主張者，則被告對其反對
    之主張，亦應負證明之責，此為舉證責任分擔之原則。又各
    當事人就其所主張有利於己之事實，均應負舉證之責，故一
    方已有適當之證明者，相對人欲否認其主張，即不得不更舉
    反證（最高法院99年度台上字第483號判決要旨參照）。依
    據被告所簽立之小額循環信用貸款第3條約定「借款利率約
    定以固定年利率18％計算」(見司促卷)，是原告請求被告按
    上開約定利率給付利息，自屬有據。被告抗辯其有向寶華銀
    行表示清償之意，但寶華銀行未通知其清償，原告應不得向
    其請求利息云云，依上開說明，自應由被告就此抗辯負舉證
    責任，然被告並未具體舉證以實其說，其前開抗辯，即無可
    取。從而，原告本於消費借貸及債權讓與之法律關係，請求
    被告給付如主文第l項所示之本金、利息，為有理由，應予
    准許。
六、末按訴訟費用，由敗訴之當事人負擔；小額訴訟，法院為訴
    訟費用之裁判時，應確定其費用額，民事訴訟法第78條、第
    436條之19第1項分別定有明文。本件訴訟費用額確定為1,00
    0元（即第一審裁判費），應由敗訴之被告負擔。
七、本件係依民事訴訟法第436條之8第1項規定之小額訴訟事件
    所為被告敗訴之判決，依同法第436條之20規定，應依職權
    宣告假執行，併依同法第436條之23、第436條第2項、第392
    條第2項規定，依職權為被告如預供擔保後，得免為假執行
    之宣告。
八、據上論結，原告之訴為有理由，判決如主文。
中　　華　　民　　國　　110 　年　　11　　月　　18　　日
  　　　　　　　　臺灣臺南地方法院臺南簡易庭　　　　　
                                  法  官　張桂美
以上正本係照原本作成。
對於小額程序第一審判決之上訴，非以其違背法令為理由，不得
為之。如不服本判決，應於送達後20日內，向本院提出上訴狀並
表明上訴理由（須附繕本）且上訴狀內應記載表明（一）原判決
所違背之法令及其具體內容；（二）依訴訟資料可認為原判決有
違背法令之具體事實者。如委任律師提起上訴者，應一併繳納上
訴審裁判費用。
中　　華　　民　　國　　110 　年　　11　　月　　19　　日
                                  書記官  林彥丞